臺灣新竹地方法院刑事判決　　　　　　　 93年度訴字第457號
公　訴　人　臺灣新竹地方法院檢察署檢察官
被　　　告　甲○○　男　29歲.
　　　　　　　　　　　二五弄四.
上列被告因違反毒品危害防制條例案件，經檢察官提起公訴（93
年度毒偵字第840 號），及移送併案審理（93年度毒偵字第869
號），本院合議庭裁定進行簡式審判程序，判決如下：
    主  文
甲○○連續施用第一級毒品，累犯，處有期徒刑壹年。扣案海洛
因貳包（合計淨重壹點玖壹公克，管制條碼編號：000000000號
）、海洛因包（合計淨重零點貳捌公克，管制條碼編號：0000
00000號），均沒收銷燬，扣案分裝匙壹支、分裝袋拾伍個，均
沒收；又連續施用第二級毒品，累犯，處有期徒刑陸月。扣案安
非他命貳包（毛重分別為貳點貳公克、零點捌公克），均沒收銷
燬，扣案分裝匙壹支、分裝袋拾伍個，均沒收。應執行有期徒刑
壹年肆月，扣案海洛因貳包（合計淨重壹點玖壹公克，管制條碼
編號：000000000號）、海洛因包（合計淨重零點貳捌公克，
管制條碼編號：000000000號）、安非他命貳包（毛重分別為貳
點貳公克、零點捌公克），均沒收銷燬，扣案分裝匙壹支、分裝
袋拾伍個，均沒收。
    事  實
一、
  (一)甲○○曾有違反麻醉藥品管理條例、毒品危害防制條例案件
    之前科，最近1 次係因施用第1 、2 級毒品案件，經本院於
    民國91年6 月27日以91年度訴字第351 號判決判處有期徒刑
    7月、3月，定應執行刑為有期徒刑8月，於同年7月13日判決
    確定，於92年12月22日執行完畢。
  (二)其前因施用毒品案件，經依本院90年度毒聲字第1302號裁定
    向，於90年10月3 日出所，並於同日經臺灣新竹地方法院檢
    察署檢察官以90年度毒偵字第700 、768 號為不起訴處分確
    定，復因施用毒品案件，經依本院91年度毒聲字第325 號裁
    定送觀察勒戒處所執行觀察、勒戒後，認有繼續施用毒品之
    傾向，乃再依本院91年度毒聲字第572 號裁定送戒治處所強
    制戒治，於92年4 月22日執行完畢，翌日釋放。
  (三)詎其不知悔改，於強制戒治執行完畢釋放後之5年內，復基
    於施用第1級毒品海洛因之概括犯意，自93年7月20日起至同
    年8月2日中午某時止，以將海洛因毒品放在香菸內吸食之方
    式，在新竹市○○路55號1樓租屋處、新竹市○○路住處等
    地，連續施用海洛因多次，以及另基於施用第2級毒品安非
    他命之概括犯意，亦自93年7月20日起至同年8月2日中午某
    時止，以將安非他命毒品放在吸食器內加熱生煙之方式，在
    新竹市○○路55號1樓租屋處、新竹市○○路住處等地，連
    續施用安非他命多次，其間分別於下列時間、地點為警查獲
    並扣得相關證物：1.93年7月27日晚上11時許，在新竹市○
    ○路271巷22弄內為警查獲，並扣得其持有之海洛因2包（合
    計淨重1.91公克，管制條碼編號：000000000號）、安非他
    命2包（毛重分別為2.2公克、0.8公克），及其所有供吸食
    施用第1、2級毒品海洛因、安非他命毒品所用之分裝匙1支
    、分裝袋15個，並經檢察官諭令交保新臺幣（下同）3萬元
    ；2.93年8月2日晚上7時10分許，在新竹市○○路與東南街
    口，經警盤查時，其畏罪逃跑，仍為警逮捕，並在其手上扣
    得海洛因3包（合計淨重0.28公克，管制條碼編號：0000000
    00號），亦經檢察官諭令交保3萬元。
二、案經新竹市警察第一分局報告臺灣新竹地方法院檢察署檢察
    官偵查起訴暨移送併案審理。
      理  由
一、本件被告甲○○所犯施用第一級毒品、第二級毒品之罪，均
    非死刑、無期徒刑、最輕本刑為三年以上有期徒刑之罪，或
    高等法院管轄第一審案件，被告於本院準備程序進行中，就
    被訴事實為有罪之陳述，經本院合議庭認合於刑事訴訟法第
    二百七十三條之一第一項之規定，裁定進行簡式審判程序，
    合先敘明。
二、訊據被告甲○○對於右揭事實均坦承不諱，並有下列事證，
    足認被告自白符合事實：
  (一)被告93年7 月27日（代號A-191）、93 年8 月2 日（代號
    A-197），2次為警查獲後所採集之尿液經送檢驗均確呈嗎啡
    （海洛因人體代謝物）及甲基安非他命陽性反應，有新竹市
    衛生局不法藥物尿液初步篩檢報告書暨新竹市警察局辦理煙
    毒、麻醉藥品案尿液送檢人真實姓名代號對照表暨送驗登記
    簿各2 份在卷為憑（見93年度毒偵字第840 號卷【下稱第
    840 號卷】第79、88頁，93年度毒偵字第869 號卷【下稱第
    869 號卷】第74、75頁）。
  (二)此外，並有海洛因2 包（合計淨重1.91公克，管制條碼編號
    ：000000000 號，93年度白保管字第186 號，扣押物品清單
    見第840 號卷第84頁）、安非他命2 包（毛重分別為2.2 公
    克、0.8 公克，93年度安保管字第231 號，扣押物品清單見
    第840 號卷第85頁），分裝匙1 支、分裝袋15個（93年度保
    管字第1138號，扣押物品清單見第840 號卷第83頁）、海洛
    因3 包（合計淨重0.28公克，管制條碼編號：000000000 號
    ，93年度白保管字第191 號，扣押物品清單見第869 號卷第
    72頁）等物扣案足佐，以及法務部調查局調科壹字第
    000000000 、000000000 號鑑定通知書2 份附卷為憑（見第
    840 號卷第91頁、第869 號卷第76頁）。
  (三)綜上，本件事證明確，被告前開犯行均洵堪認定。
三、再者，被告有事實欄一(二)所載觀察勒戒、強制戒治執行完畢
    釋放之執行紀錄，有刑案資料查註紀錄表、全國施用毒品案
    件紀錄表、受觀察勒戒人毒品及前科紀錄簡列表、法務部全
    國檢察官線上查詢刑案人犯在監所最新資料報表、臺灣高等
    法院被告全國前案紀錄表等在卷可參（見第840號卷第48至
    54 頁），是被告本件係在強制戒治執行完畢釋放後五年內
    再犯施用毒品罪，所為應依法論罪科刑。
四、核被告甲○○所為係分別犯毒品危害防制條例第10條第1 項
    之施用第1 級毒品罪及同條例第10條第2 項之施用第2 級毒
    品罪。其先後多次施用第1 級毒品海洛因、第2 級毒品安非
    他命之行為，均各時間緊接，所犯罪名相同，顯係各出於概
    括之犯意為之，爰均依刑法第56條連續犯之規定以一施用第
    1 級毒品罪、施用第2 級毒品罪論，並均加重其刑。又其持
    有第1 級毒品海洛因及第2 級毒品安非他命後分別進而施用
    ，其持有毒品之低度行為，應分別為施用之高度行為所吸收
    ，爰不另論其持有毒品罪。被告有事實欄一(一)所載有期徒刑
    執行完畢之前科，為前揭刑案資料查註紀錄表、法務部全國
    檢察官線上查詢刑案人犯在監所最新資料報表所載明，其於
    有期徒刑執行完畢5 年內，再犯本件有期徒刑以上之2 罪，
    均應依刑法第47條規定論以累犯，並各遞加重其刑。又被告
    所犯上開2 罪，罪名不同，犯意各別，應予分論併罰。爰審
    酌被告已因施用毒品執行觀察勒戒、強制戒治，並經判刑執
    行，卻不知悔改，且迭經查獲命交保，仍未能痛下決心拒用
    毒品，顯然自制力薄弱，查獲次數為2 次，施用毒品期間約
    為1 個月，所為係戕害自身身心健康，犯罪手段、情節及所
    生危害，參以其犯罪後坦承犯行等一切情狀，分別量處如主
    文所示之刑，並定應執行刑，以資懲儆。
五、扣案物沒收銷燬部分：
  (一)扣案海洛因2 包（合計淨重1.91公克，管制條碼編號：
    000000000 號，93年度白保管字第186 號，扣押物品清單見
    第840 號卷第84頁）、安非他命2 包（毛重分別為2.2 公克
    、0.8 公克，93年度安保管字第231 號，扣押物品清單見第
    840 號卷第85頁）、海洛因3 包（合計淨重0.28公克，管制
    條碼編號：0000 00000號，93年度白保管字第191 號，扣押
    物品清單見第86 9號卷第72頁），為管制之第1 級、第2 級
    毒品，均應依毒品危害防制條例第18條第1 項前段沒收銷燬
    。
  (二)扣案分裝匙1支、分裝袋15個（93年度保管字第1138號，扣
    押物品清單見第840號卷第83頁），被告坦承均為其所有及
    為供施用第1、2 級海洛因、安非他命毒品所用之物（見本
    院94年1月6日簡式審判筆錄第6頁），應依刑法第38條第1項
    第2款諭知沒收。
六、檢察官以93年度毒偵字第869 號移送併案審理部分，與起訴
    施用第1 、2 級毒品部分，分別有連續犯之裁判上一罪關係
    ，業經檢察官於本院準備程序及簡式審判程序時以言詞擴張
    此部分之犯罪事實，本院自應併予審理，附此敘明。
七、據上論斷，應依刑事訴訟法第273 條之1 第1 項、第299 條
    第1 項前段，毒品危害防制條例第10條第1 項、第2 項、第
    18條第1 項前段，刑法第11條前段、第56條、第47條、第38
    條第1 項第2 款、第51條第5 款，判決如主文。
本案經檢察官詹昭書到庭執行職務。
中　　華　　民　　國　　94　　年　　1 　　月　　20　　日
                  刑事第三庭法  官  黃美盈
如不服本判決，應於判決送達後10日內向本院提出上訴狀（應附
繕本），上訴於臺灣高等法院。
以上正本證明與原本無異。
中　　華　　民　　國　　94　　年　　1　 　月　　21　　日
                            書記官  吳尚文
附錄本案論罪科刑法條：
毒品危害防制條例第10條：
施用第一級毒品者，處六月以上五年以下有期徒刑。
施用第二級毒品者，處三年以下有期徒刑。
